【裁判字號】    95,上訴,1991
【裁判日期】    951109
【裁判案由】    強盜等
【裁判全文】
臺灣高等法院臺中分院刑事判決        95年度上訴字第1991號
上  訴  人
即  被  告  丙○○
                    （
指定辯護人  本院公設辯護人  寅○○
上列上訴人因強盜等案件，不服臺灣彰化地方法院94年度訴字第
2167號中華民國95年6月20日第一審判決 （起訴案號：臺灣彰化
地方法院檢察署94年度偵字第8155、8982號），提起上訴，並經
臺灣彰化地方法院檢察署檢察官移送本院併案審理（94年度偵字
第8921號），本院判決如下：
    主  文
原判決撤銷。
丙○○共同連續意圖為自己不法之所有，攜帶兇器，以脅迫至使
不能抗拒，而取他人之物，累犯，處有期徒刑玖年貳月。扣案之
西瓜刀貳把、頭套貳個、手套貳雙均沒收。
    事  實
一、丙○○前因犯竊盜及偽造文書案件，經臺灣彰化地方法院以
    91年度訴字第1194號判決判處有期徒刑3月及3月，應執行有
    期徒刑5月確定；復因違反毒品危害防制條例案件，經同院
    以92年度訴字第494號判決判處有期徒刑7月確定，嗣2案經
    裁定應執行有期徒刑1年確定，於民國（下同）93年10月2日
    縮短刑期執行完畢。詎不知悔改，因與劉錫龍（另案由臺灣
    彰化地方法院審理中）均因沾染施用毒品之劣行，缺錢花用
    ，竟共同計畫竊取他人之自用小客車後，再駕駛所竊得之贓
    車作為搶奪或強盜犯案時避免被查獲並逃離現場用之工具。
    嗣即騎乘該竊得機車尋找作案目標，前往設在彰化縣境內之
    賣場、俱樂部及資源回收場等地，持刀搶奪或強取該等商家
    之財物：
  (一)丙○○與劉錫龍共同基於意圖為自己不法所有之概括犯意聯
    絡，先於附表壹所示之時間、地點，以附表壹所示之方法，
    竊取子○○、甲○○及丑○○所有之自用小客車後，復共同
    駕駛所竊得之上開自用小客車，攜帶劉錫龍所有、客觀上足
    供兇器使用之西瓜刀2支，其2人均分別配戴劉錫龍所有之頭
    套及手套 ，以遮掩2人之容貌及避免留下指紋，連續於如附
    表貳所示之時間、地點，以如附表貳所示之方式，趁庚○○
    、戊○○、壬○○、癸○○及己○○○等人不及抗拒或不及
    防備之際，搶奪其等店內所置放之收銀機各1台（內均有如
    附表貳所示之現金）及癸○○戴於脖子上之金項鍊1條，得
    手後迅速駕車逃逸，所得財物均已朋分花用淨盡；收銀機則
    棄置於不詳之道路旁。
  (二)丙○○及劉錫龍另基於意圖為自己不法所有之概括犯意聯絡
    ，由丙○○駕駛不詳車牌號碼之車輛、附載劉錫龍，於附表
    參編號所示間、地點，由丙○○把風，劉錫龍戴頭套及持
    西瓜刀，進入遊藝場內，持刀砍斷收銀機之電線後，致謝志
    能不能抗拒而任令被告2人強行取走該收銀機及其內之新台
    幣18000元；其2人復共同駕駛其等所竊得之贓車，攜帶劉錫
    龍所有、客觀上足供兇器使用之西瓜刀2支，其2人均分別配
    戴劉錫龍所有之頭套及手套，以遮掩2人之容貌及避免留下
    指紋，連續於如附表參所示之時間、地點，以如附表參所示
    脅迫之手段，致使辛○及丁○○等人無法抗拒，而任由丙○○及劉錫龍強行搜索財物，惟辛○部分因未發現值錢物品而
    未能得手，另丁○○部分則為其2人強行取走現金新臺幣4萬
    元，得手後2人迅速駕車逃逸，所得財物均朋分花用淨盡。
  (三)嗣因庚○○、丁○○報警處理，經警調閱該店及路口監視錄
    影畫面暨調閱資源回收場之監視錄影畫面，比對查知行搶之
    人所駕駛自用小客車之車牌號碼，復經警調閱該車車籍資料
    ，並詢問該車車主，發現該車已遭人竊取，再經調閱該車失
    竊地點之路口監視錄影畫面，方循線查悉附表貳編號及附
    表參編號所示事實，並於94年10月7日11時許，在彰化縣
    田尾鎮○鎮村○○路○段369號丙○○住處內，扣得劉錫龍所
    有，供其等行搶所用之西瓜刀2把、頭套2個及手套2個及丙○○所有非供行搶用之米黃色休閑鞋1雙（起訴書誤載為黃
    色休閑鞋）。
二、案經彰化縣警察局彰化分局及員林分局報請臺灣彰化地方法
    院檢察署檢察官偵查起訴及移送併案審理。
      理  由
一、按被告以外之人（包括證人、鑑定人、告訴人、被害人及共
    同被告等）於審判外之陳述雖不符刑事訴訟法第159條之1至
    之4等4條之規定，而經當事人於審判程序同意作為證據，法
    院審酌該言詞陳述或書面陳述作成時之情況，認為適當者，
    亦得為證據；當事人、代理人或辯護人於法院調查證據時，
    知有刑事訴訟法第159條第1項不得為證據之情形，而未於言
    詞辯論終結前聲明異議者，視為有前項之同意，同法第159
    條之5定有明文。本件證人即共犯劉錫龍於警詢中之陳述、
    證人即被告之父乙○○於警詢中之陳述、證人即被害人子○○、甲○○、丑○○、謝志能於警詢中之陳述，均係被告以
    外之人於審判外之言詞陳述，其性質係屬傳聞證據，本院審
    理時予以提示並告以要旨，且經被告表示意見。被告已知上
    述筆錄乃傳聞證據，未於言詞辯論終結前對該等筆錄內容異
    議，依上開規定，是上開證人之證言經擬制同意而有證據能
    力，本院審酌上開筆錄作成時，無不當取供之情形，其等所
    述情節核與被告之自白相符合，復無其他證據足認該等陳述
    有何顯不可信之情事等一切情況，認為以之作為本案之證據
    亦屬適當，是其等於警詢中之證言自具有證據能力，先予敘
    明。
二、上揭事實，業據被告丙○○於警詢、偵查、原審及本院審理
    時均坦承不諱，經查：
  (一)被告之自白，與證人即共犯劉錫龍於警詢中之證述（94年
    10月19日警詢筆錄（見94年度偵字第8982號偵查卷第25 頁
    至第30頁之94年10月19日警詢筆錄）；證人即被告之父乙○○於警詢中之證述（見94年10月7日警詢筆錄）；證人
    即被害人子○○、甲○○、丑○○、謝志能等人於警詢中之
    證述（見94年度偵字第8982號偵查卷第54頁至第57頁、95
    年度偵字第8921號偵查卷第35、36頁之警詢筆錄）；證人
    即被害人庚○○、戊○○、壬○○、癸○○、己○○○、辛○及丁○○於原審審理時之證述（見原審卷宗第52頁至第66
    頁審理筆錄），其情節互核均相符。復有車輛竊盜資料個別
    查詢報表-查詢認可資料3紙、車籍作業系統-查詢認可資料3
    紙（見94年度偵字第8982號偵查卷第63頁至第68頁）、監視
    錄影畫面翻拍照片17幀及查證照片28幀（見警卷及94年度偵
    字第8982號偵查卷第71頁至第80頁）在卷可稽，並有共犯劉
    錫龍所有，供其等行搶所用之西瓜刀2把、頭套2個及手套2
    個可資佐證，足認被告之自白與事實相符。
  (二)按刑法上之強盜罪，係指意圖為自己或第三人不法之所有，
    以強暴、脅迫、藥劑、催眠術或他法，至使不能抗拒，而取
    他人之物或使其交付者；而所謂「不能抗拒」，係指行為人
    所為之強暴、脅迫等不法行為，就當時之具體事實，予以客
    觀之判斷，足使被害人身體上或精神上達於不能或顯難抗拒
    之程度而言，縱令被害人並無抗拒行為，仍於強盜罪之成立
    ，不生影響（最高法院91年度台上字第290號、80年度台上
    字第2598號判決參照）。查被告與劉錫龍均正值青壯之年，
    又以足以傷人身體、生命之利器之西瓜刀，對被害人謝志能
    、辛○、丁○○，以如附表參所示之方式對之施以脅迫，而
    強取其等財物，衡諸被告2人對被害人施以脅迫之情節，在
    客觀上已壓抑被害人之自由意志，而使其等達於不能抗拒之
    程度，堪認被告與另案被告劉錫龍於附表參所示之時、地，
    強取被害人謝志能、辛○、丁○○財物之行為，確已該當於
    刑法上之強盜罪。
  (三)次按強盜罪與搶奪罪雖同具不法得財之意思，而取他人財物
    之行為，然強盜罪之構成，以行為人實施之強暴、脅迫，已
    達於使人不能抗拒之程度為必要；而搶奪罪則係以乘人不及
    抗拒，公然掠取其財物為成立要件，雖掠奪之際或不免於暴
    行，然倘尚未使人達於不能抗拒之程度，尚難以強盜論擬（
    最高法院32年上字第2181號判例意旨、最高法院94年台上字
    第4760號、82年度臺上字第111號判決意旨參照）。查被告
    與共犯劉錫龍持刀奪取如附表貳所示被害人財物之行為，證
    人即被害人庚○○、戊○○及壬○○於原審審理時證稱：伊
    等均係任職於全聯福利中心，伊等所任職之全聯福利中心曾
    遭被告2人持刀搶奪財物，案發當時，伊等均係背對著門口
    ，站在收銀台處，被告2人頭戴頭套、拿西瓜刀，衝進來直
    接就以西瓜刀砍收銀機電線，並沒有說任何話，亦沒有拿刀
    向伊等揮舞或比勢，整個過程中，伊等亦無人上前阻止，因
    伊公司有保險，所以有交代若遇此事，不要抵抗，生命安全
    較重要，被告2人砍斷收銀機電線後，即抱走收銀機，駕車
    逃逸等語；另證人即被害人己○○○亦於原審審理時證稱：
    伊所經營之旺客隆五金大賣場曾遭被告2人頭戴頭套，手持
    西瓜刀行搶，當時伊係站在櫃臺處，正對著門口，被告2 人
    進來時，並未亮出刀子，走到櫃臺時，才拿出刀子直接砍收
    銀機電線，被告2人並沒有說任何話，亦沒有持刀向伊揮舞
    、比勢，被告2人自進店至砍斷電線抱走收銀機離開，前後
    僅有幾秒鐘，伊無法也不敢阻止等語（見原審卷宗第52頁至
    第59頁、第61頁至第63頁審理筆錄），顯見被告2人係乘被
    害人不及防備之機會，奪取收銀機，並未對被害人等之身體
    有何直接施暴之動作，客觀上尚難認已至足使被害人身體或
    精神達於不能或顯難抗拒之程度。再證人即被害人癸○○於
    原審審理時證稱：94年10月2日凌晨50分許，伊在照向堂長
    青俱樂部喝酒，當時尚有6、7人在場，被告2人頭戴頭套、
    手持西瓜刀進來，有亮出刀子說錢都拿出來，後來被告突然
    靠近伊，扯斷伊戴於脖子上之項鍊就跑，整個過程中都沒有
    人反抗；當時伊以為是有人在開玩笑，仍繼續喝酒，後來才
    知道是真搶劫，被告突然靠近伊時，伊並不知被告要搶伊脖
    子上之金項鍊，當時被告2人也沒有說任何話等語（見原審
    卷宗第59頁至第61頁審理筆錄），顯見被告2人雖有持刀喝
    令被害人癸○○交出財物之情，然被害人係誤認係他人故意
    惡作劇而不以為意，則被告2人持刀喝令之行為，並未壓抑
    被害人自由意志，嗣被害人雖辨明係真搶劫而非惡作劇之時
    ，然於其尚不及反應之際，即遭被告迅速搶取財物，足見被
    告等之行為尚不及發生壓抑被害人之意思，被告等即已完成
    奪取財物之行為，被告2人此部分行為，尚未使被害人身體
    或精神達於不能或顯難抗拒之程度。
  (四)再竊盜他人之汽車後，藉汽車行搶或為強盜行為，該竊盜犯
    行與搶奪、強盜犯行之關係，究應論以二罪或認二罪有牽連
    關係，端視被告之犯意及當時之情況而定。查被告於94年10
    月1日15時許，竊得車牌號碼NG－4516號自用小客車，隨即
    於翌日即同月2曰22時42分許，駕駛該贓車為附表貳編號
    所示之搶奪行為；又旋於同月5日15時30分許、18時15分許
    ，均駕駛該贓車先後為附表參編號、所示之強盜行為，
    其竊盜、搶奪與強盜之時間均僅相隔1或3日，且被告於搶奪
    、強盜時均頭戴套、手套，搶到錢後即駕車離開，得手後即
    將贓車棄置於路旁，此據被害人供述詳明，已見前述，足認
    被告竊取該車係為行搶及強盜時避免被追查以及迅速逃離現
    場，則被告此部分竊盜犯行與搶奪犯行、強盜犯行，即有方
    法目的之牽連關係。
  (五)綜上所述，本件事證明確，被告上開犯行洵堪認定。
三、查被告行為後，刑法第55條牽連犯、第56條連續犯之規定，
    業於94年7月7日修正公布刪除，並於95年7月1日施行，則被
    告之犯行，因行為後新法業已刪除牽連犯、連續犯之規定，
    此刪除雖非犯罪構成要件之變更，但顯已影響行為人刑罰之
    法律效果，自屬法律有變更，依新法第2條第1項規定，比較
    新、舊法結果，仍應適用較有利於被告之行為時法律即舊法
    論以連續犯（最高法院95年第8次刑事庭會議決議參照）。
    再者，此次刑法第28條共同正犯、第38條沒收、第47條累犯
    、第51條定應執行刑等規定，亦均有修正，惟分別比較新、
    舊法結果，對被告之法律效果並無不同，自皆應依被告之行
    為時法律即舊法論處。又按犯強盜或搶奪罪而有刑法第321
    條第1項各款情形之一者，應分別論以同法第330條第1項之
    加重強盜罪及326條第1項之加重搶奪罪。再按刑法第321條
    第1項第3款之攜帶兇器竊盜罪，係以行為人攜帶兇器為其加
    重條件，此所謂兇器，其種類並無限制，凡客觀上足以對人
    之生命、身體、安全構成威脅，具有危險性之兇器為已足，
    並不以攜帶之初有行兇之意圖為必要（最高法院79年台上字
    第5253判例意旨參照）。查本件被告丙○○與另案被告劉錫
    龍係以六角扳手共同竊取如附表壹編號、所示之自用小
    客車，而六角扳手係金屬材質，質地堅硬，又其2人於如附
    表貳、參所示之時、地，搶奪或強盜被害人財物時，均係持
    扣案之西瓜刀，核該西瓜刀，刀柄長約11.5公分、刀刃長約
    45.5公分、寬約5.5公分，刀刃相當鋒利，此據原審對扣案
    之刀械勘驗明確，均堪認對人之生命、身體可造成危險，客
    觀上可供為兇器使用，是被告分別持以竊取、搶奪及強盜他
    人財物，核其所為，分別係犯如附表壹、貳、參備註欄所示
    之罪。至原起訴法條就如附表貳所示犯行，係論以刑法第
    330條第1項之攜帶兇器強盜罪，經實行公訴之檢察官於原審
    當庭變更此部分論罪之法條為刑法第326條第1項之攜帶兇器
    搶奪罪，自僅就實行公訴之司檢察官變更後之法條加以論斷
    ，附此敘明。被告與另案被告劉錫龍就如附表壹、貳、參所
    示等犯行間，均有犯意之聯絡及行為之分擔，皆為共同正犯
    。被告先後多次竊盜、強盜及搶奪之犯行，犯罪時間均緊接
    ，分別犯基本構成要件相同之罪名，顯係基於概括犯意反覆
    為之，均為連續犯，應依刑法第56條規定，分別論以一較重
    之攜帶兇器竊盜罪、攜帶兇器搶奪罪及攜帶兇器強盜罪，並
    均依法加重其刑。被告所犯攜帶兇器強盜罪部分，檢察官雖
    僅附表參編號、所示犯行提起公訴，然被告其餘強盜犯
    行，與前開經起訴成罪部分，有連續犯之裁判上一罪關係，
    自為本件起訴效力所及，且經檢察官移送併案審理，本院自
    得併予審究。又被告竊得車牌號碼NG－4516號自用小客車，
    復駕駛該贓車為附表貳編號所示之搶奪行為；繼之又駕駛
    該贓車先後為附表參編號、所示之強盜行為，被告竊取
    該車係為行搶及強盜時避免被追查及便於迅速逃離現場，得
    手後即將贓車棄置於路旁，被告此部分竊盜犯行與搶奪、強
    盜犯行，即有方法目的之牽連關係，已見前述，則被告所犯
    上開連續攜帶兇器竊盜與連續攜帶兇器搶奪、連續攜帶兇器
    強盜等犯行間，具有方法、目的之牽連關係，為牽連犯，應
    依刑法第55條規定，論以一較重之連續攜帶兇器強盜罪。末
    查被告前因犯竊盜及偽造文書案件，臺灣彰化地方法院以91
    年度訴字第1194號判決判處有期徒刑3月及3月，應執行有期
    徒刑5月確定；復因違反毒品危害防制條例案件，經同院以
    92年度訴字第494號判決判處有期徒刑7月確定，嗣2案經裁
    定應執行有期徒刑1年確定，入監執行，於93年10月2日縮短
    刑期執行完畢等情，有臺灣彰化地方法院檢察署刑案資料查
    註紀錄表及臺灣高等法院被告全國前案紀錄表各1份附卷可
    稽，被告於受有期徒刑之執行完畢後，5年內再犯有期徒刑
    以上之本罪，為累犯，應依刑法第47條規定，加重其刑，並
    依法遞予加重之。
四、原審判決對被告論罪科刑，固非無見，惟被告所為附表參編
    號所示強盜犯行，附表參編號、所示犯行，兩者時間
    僅相隔數週，顯係基於意圖為自己不法所有之概括犯意所為
    ，原審未及就附表參編號所示犯行併予審究，且原審就被
    告所犯攜帶兇器竊盜罪、攜帶兇器搶奪罪及攜帶兇器強盜罪
    ，認有牽連關係，而論以連續攜帶兇器搶奪罪、連續攜帶兇
    器強盜罪，並予以分論併罰，均有未洽。本件被告上訴意旨
    以原審判決量刑太重，固非有理由，惟原審既有上開可議之
    處，自應由本院將原審判決予以撤銷改判。爰審酌被告平日
    素行不良、犯罪之動機與目的為缺錢購買毒品，竟竊車、搶
    奪、強盜他人財物以換取毒品、持刀犯案之手段、所得財物
    之價值、對社會治安所生危害之程度及犯罪後之態度尚稱良
    好等一切情狀，量處如主文第2項所示之刑，並定其應執行
    刑，以資懲儆。扣案之西瓜刀2把、頭套2個及手套2雙，均
    係共犯劉錫龍所有，供被告2人施行強盜或搶奪犯罪所用之
    物，應依刑法第38條第1項第2款宣告沒收；另扣案之米黃色
    休閒鞋1雙，雖係被告所有之物，惟被告否認該物係供其搶
    奪或強盜時掩飾身分所用，亦無證據足認該物確係供被告犯
    本件搶奪及強盜犯行所用，檢察官認應併予宣告沒收，尚屬
    無據。至附表壹所示、被告2人行竊所用之六角扳手，並未
    扣案，且已遭被告丟棄而滅失，業據其陳明在卷，為免將來
    執行困難，爰不為沒收之諭知，附此敘明。
據上論斷，應依刑事訴訟法第369條第1項前段、第364條、第299
條第1項前段，刑法第2條第1項、修正前刑法第28條、第56 條、
刑法第321條第1項第3款、第330條第1項、第326條第1項、修正
前刑法第55條、第47條、第51條第5款、第38條第1項第2款，判
決如主文。
本案經檢察官卯○○到庭執行職務。
中    華    民    國    95    年    11   月     9     日
            刑事第七庭  審判長法  官  林  榮  龍
                              法  官  江  錫  麟
                              法  官  鄭  永  玉
上列正本證明與原本無異。
如不服本判決應於收受送達後十日內向本院提出上訴書狀，其未
敘述上訴之理由者並得於提起上訴後十日內向本院補提理由書（
均須按他造當事人之人數附繕本）。
                              書記官    瑞  芳
中    華    民    國    95    年    11   月    10     日
                                                      Ａ
附表壹
┌─┬────┬────┬───────┬───┬────────┬──────┬─────┐
│編│犯罪時間│犯罪地點│ 犯 罪 方 法  │被害人│  犯 罪 所 得   │ 查 獲 情 形│ 備   註  │
│號│（民國）│        │              │      │  （新臺幣）    │            │          │
├─┼────┼────┼───────┼───┼────────┼──────┼─────┤
││94年9月 │彰化縣埔│由丙○○把風，│子○○│車牌號碼ＱＮ－０│於 94 年10  │犯刑法第  │
│  │30日中午│心鄉鎮國│劉錫龍持客觀上│      │７０１號自用小客│月6 日 22   │321   條第│
│  │12時53分│路71巷11│可供兇器用使用│      │車一部，已為警查│時許，於彰化│1 項第3 款│
│  │許      │號前    │之六角形扳手（│      │獲，並已歸還被害│縣田尾鄉北鎮│之攜帶兇器│
│  │        │        │未扣案）撬開自│      │人。            │村平和路2 段│竊盜罪    │
│  │        │        │小客車車門後，│      │                │ 208  巷旁，│          │
│  │        │        │入內復以六角扳│      │                │為警尋獲。  │          │
│  │        │        │手啟動該車電門│      │                │            │          │
│  │        │        │後駛離之方式，│      │                │            │          │
│  │        │        │竊取置放於上址│      │                │            │          │
│  │        │        │之車牌號碼ＱＮ│      │                │            │          │
│  │        │        │－０７０１號自│      │                │            │          │
│  │        │        │用小客車。    │      │                │            │          │
├─┼────┼────┼───────┼───┼────────┼──────┼─────┤
││ 94   年│彰化縣員│由丙○○把風，│甲○○│車牌號碼ＮＧ－4 │於 94 年10  │犯刑法第  │
│  │10月1 日│林鎮志平│劉錫龍持客觀上│      │５１６號自用小客│月7 日 17 時│ 321  條第│
│  │15時許  │街 112  │可供兇器用使用│      │車一部，已為警查│許，於彰化縣│1 項第3 款│
│  │        │號對面空│之六角形扳手（│      │獲，並已歸還被害│田尾鄉鎮平村│之攜帶兇器│
│  │        │地      │未扣案）撬開自│      │人。            │，為警尋獲。│竊盜罪    │
│  │        │        │小客車車門後，│      │                │            │          │
│  │        │        │入內復以六角扳│      │                │            │          │
│  │        │        │手啟動該車電門│      │                │            │          │
│  │        │        │後駛離之方式，│      │                │            │          │
│  │        │        │竊取置放於上述│      │                │            │          │
│  │        │        │位址之車牌號碼│      │                │            │          │
│  │        │        │ＮＧ－４５１６│      │                │            │          │
│  │        │        │號自用小客車。│      │                │            │          │
├─┼────┼────┼───────┼───┼────────┼──────┼─────┤
││ 94   年│彰化縣員│由丙○○把風，│丑○○│車牌號碼ＱＫ－５│ 94  年 9 月│犯刑法第  │
│  │9 月24  │林鎮溝皂│劉錫龍趁被害人│      │３２１號自用小客│ 28 日  9 時│320 條第1 │
│  │日20時許│巷1 弄1 │自用小客車未熄│      │車一部，已為警查│ 50 分許，於│項之竊盜罪│
│  │        │之2號前 │火之際打開車門│      │獲，並已歸還被害│彰化縣永靖鄉│          │
│  │        │        │後駛離之方式，│      │人。            │光雲村長壽巷│          │
│  │        │        │竊取置放於上址│      │                │ 12 弄25  號│          │
│  │        │        │之車牌號碼ＱＫ│      │                │前，為警尋獲│          │
│  │        │        │－５３２１號自│      │                │。          │          │
│  │        │        │用小客車。    │      │                │            │          │
└─┴────┴────┴───────┴───┴────────┴──────┴─────┘
 附表貳
┌─┬────┬────┬───────┬───┬───────┬───────┬─────┐
│編│犯罪時間│犯罪地點│ 犯 罪 方 法  │被害人│ 犯 罪 所 得  │  查 獲 情 形 │  備  註  │
│號│（民國）│        │              │      │ （新台幣）   │              │          │
├─┼────┼────┼───────┼───┼───────┼───────┼─────┤
││ 94  年 │彰化縣花│由劉錫龍駕駛所│庚○○│現金20451元業 │經被害人報警處│犯刑法第  │
│  │9 月 30 │壇鄉花壇│竊得之車牌號碼│戊○○│已朋分花用淨盡│理後，警方調閱│ 326  條第│
│  │日 14 時│街 147  │ＱＮ－０７０１│      │，收銀機1台則 │店內及路口監視│1 項之攜帶│
│  │ 30 分許│號之全聯│號自用小客車搭│      │棄置於不詳道路│錄影帶比對，循│兇器搶奪罪│
│  │        │社福利中│載丙○○至上開│      │旁            │線查獲劉錫龍及│          │
│  │        │心      │地點，2 人均頭│      │              │丙○○，並於  │          │
│  │        │        │戴頭套（均已扣│      │              │ 94 年10月7 日│          │
│  │        │        │案）及手戴手套│      │              │ 11 時及 12 時│          │
│  │        │        │（均已扣案）以│      │              │許，分別在彰化│          │
│  │        │        │掩飾其容貌及避│      │              │縣田尾鎮本鎮村│          │
│  │        │        │免留下指紋，並│      │              │平和路2 段369 │          │
│  │        │        │分別攜帶劉錫龍│      │              │  號及彰化縣埔│          │
│  │        │        │所有，客觀上足│      │              │心鄉仁里村仁三│          │
│  │        │        │供兇器使用之西│      │              │路 164  號逮捕│          │
│  │        │        │瓜刀各1 把（均│      │              │丙○○及劉錫龍│          │
│  │        │        │已扣案），一同│      │              │              │          │
│  │        │        │進入右揭全聯福│      │              │              │          │
│  │        │        │利中心內，趁被│      │              │              │          │
│  │        │        │害人不及抗拒之│      │              │              │          │
│  │        │        │際，迅由丙○○│      │              │              │          │
│  │        │        │抱起置放於櫃臺│      │              │              │          │
│  │        │        │之收銀機，劉錫│      │              │              │          │
│  │        │        │龍則以西瓜刀砍│      │              │              │          │
│  │        │        │斷收銀機電線之│      │              │              │          │
│  │        │        │方式，共同搶奪│      │              │              │          │
│  │        │        │收銀機1 台( 內│      │              │              │          │
│  │        │        │有現金20451元)│      │              │              │          │
│  │        │        │得手後，二人迅│      │              │              │          │
│  │        │        │速駕駛上開自用│      │              │              │          │
│  │        │        │小客車逃逸。  │      │              │              │          │
├─┼────┼────┼───────┼───┼───────┼───────┼─────┤
││ 94   年│彰化縣溪│由劉錫龍駕駛所│壬○○│現金5 萬元業已│經警於本附表編│犯刑法第  │
│  │9 月 24 │湖鎮大發│竊得之車牌號碼│      │共同朋分花用完│號所示之時間│ 326  條第│
│  │日 21時 │路 59 號│ＱＫ－５３２１│      │畢；收銀機1 台│地點，逮捕邱建│1 項之攜帶│
│  │30 分許 │之全聯福│號自用小客車搭│      │則棄置於不詳道│凱及劉錫龍後，│兇器搶奪罪│
│  │        │利中心  │載丙○○至上開│      │路旁          │經其等自白而  │          │
│  │        │        │地點，2 人均頭│      │              │循線查悉上情。│          │
│  │        │        │戴頭套（已扣案│      │              │              │          │
│  │        │        │）及手戴手套，│      │              │              │          │
│  │        │        │並分別攜帶劉錫│      │              │              │          │
│  │        │        │龍所有，客觀上│      │              │              │          │
│  │        │        │足供兇器使用之│      │              │              │          │
│  │        │        │西瓜刀各1 把（│      │              │              │          │
│  │        │        │已扣案），一同│      │              │              │          │
│  │        │        │進入右揭全聯福│      │              │              │          │
│  │        │        │利中心內，以同│      │              │              │          │
│  │        │        │編號所示之方│      │              │              │          │
│  │        │        │式，共同搶奪店│      │              │              │          │
│  │        │        │內置放於櫃臺上│      │              │              │          │
│  │        │        │之收銀機1 台（│      │              │              │          │
│  │        │        │內有現金5 萬元│      │              │              │          │
│  │        │        │），得手後，2 │      │              │              │          │
│  │        │        │人迅速駕駛上開│      │              │              │          │
│  │        │        │自用小客車逃逸│      │              │              │          │
├─┼────┼────┼───────┼───┼───────┼───────┼─────┤
││ 94   年│彰化縣員│由劉錫龍駕駛所│張吳素│現金2 萬元業已│同上          │犯刑法第  │
│  │10月2 日│林鎮中正│竊得之車牌號碼│英    │共同朋分花用完│              │ 326  條第│
│  │ 22 時42│路 41 號│ＮＧ－４５１６│      │畢；收銀機1 台│              │1 項之攜帶│
│  │分許    │之旺客隆│號自用小客車（│      │則棄置於不詳道│              │兇器搶奪罪│
│  │        │大賣場  │已扣案）搭載邱│      │路旁          │              │          │
│  │        │        │建凱至上開地點│      │              │              │          │
│  │        │        │，2 人均頭戴頭│      │              │              │          │
│  │        │        │套及手戴手套（│      │              │              │          │
│  │        │        │均已扣案），並│      │              │              │          │
│  │        │        │分別攜帶劉錫龍│      │              │              │          │
│  │        │        │所有，客觀上足│      │              │              │          │
│  │        │        │供兇器使用之西│      │              │              │          │
│  │        │        │瓜刀各1 把（已│      │              │              │          │
│  │        │        │扣案），一同進│      │              │              │          │
│  │        │        │入右揭賣場內，│      │              │              │          │
│  │        │        │以同編號所示│      │              │              │          │
│  │        │        │之方式，共同搶│      │              │              │          │
│  │        │        │奪店內置放於櫃│      │              │              │          │
│  │        │        │臺上之收銀機1 │      │              │              │          │
│  │        │        │台（內有現金2 │      │              │              │          │
│  │        │        │萬元），得手後│      │              │              │          │
│  │        │        │，2 人迅速駕駛│      │              │              │          │
│  │        │        │上開自用小客車│      │              │              │          │
│  │        │        │逃逸。        │      │              │              │          │
├─┼────┼────┼───────┼───┼───────┼───────┼─────┤
││ 94 年10│彰化縣社│由劉錫龍駕駛所│癸○○│金項鍊1 條。  │同上          │犯刑法第  │
│  │月2 日  │頭鄉橋頭│竊得之車牌號碼│      │              │              │ 326  條第│
│  │凌晨零時│村峻尾巷│ＱＮ－０７０１│      │              │              │1 項之攜帶│
│  │ 50 分許│9之6 號 │號自用小客車搭│      │              │              │兇器搶奪罪│
│  │        │之照向堂│載丙○○，2 人│      │              │              │          │
│  │        │長青俱樂│均頭戴頭套（均│      │              │              │          │
│  │        │部      │已扣案）及手戴│      │              │              │          │
│  │        │        │手套（均已扣案│      │              │              │          │
│  │        │        │）以掩飾其容貌│      │              │              │          │
│  │        │        │及避免留下指紋│      │              │              │          │
│  │        │        │，並分別攜帶劉│      │              │              │          │
│  │        │        │錫龍所有，客觀│      │              │              │          │
│  │        │        │上足供兇器使用│      │              │              │          │
│  │        │        │之西瓜刀各1 把│      │              │              │          │
│  │        │        │（均已扣案）一│      │              │              │          │
│  │        │        │同至上開地點，│      │              │              │          │
│  │        │        │2 人均亮出西瓜│      │              │              │          │
│  │        │        │刀，喝令被害人│      │              │              │          │
│  │        │        │交付財物，然被│      │              │              │          │
│  │        │        │害人均誤以為係│      │              │              │          │
│  │        │        │惡作劇而不以為│      │              │              │          │
│  │        │        │意，亦未交付任│      │              │              │          │
│  │        │        │何財物，此時，│      │              │              │          │
│  │        │        │劉錫龍見癸○○│      │              │              │          │
│  │        │        │脖子上掛戴項鍊│      │              │              │          │
│  │        │        │，遂靠近癸○○│      │              │              │          │
│  │        │        │，趁其不及抗拒│      │              │              │          │
│  │        │        │之際，伸手扯斷│      │              │              │          │
│  │        │        │該金項鍊，而共│      │              │              │          │
│  │        │        │同搶奪癸○○之│      │              │              │          │
│  │        │        │金項鍊1 條，得│      │              │              │          │
│  │        │        │手後，2 人迅速│      │              │              │          │
│  │        │        │駕駛上開自用小│      │              │              │          │
│  │        │        │客車逃逸。    │      │              │              │          │
└─┴────┴────┴───────┴───┴───────┴───────┴─────┘
 附表參
┌─┬────┬────┬───────┬───┬───────┬───────┬─────┐
│編│犯罪時間│犯罪地點│ 犯 罪 方 法  │被害人│ 犯 罪 所 得  │  查 獲 情 形 │  備  註  │
│號│（民國）│        │              │      │ （新台幣）   │              │          │
├─┼────┼────┼───────┼───┼───────┼───────┼─────┤
││94年9月 │彰化縣埤│由丙○○駕車並│謝志能│收銀機內現金  │警方於看守所借│犯刑法第  │
│  │11日零時│頭鄉彰水│把風，劉錫龍戴│      │18000元朋分花 │提丙○○、劉錫│330條第1項│
│  │50分許  │路4段388│頭套及持西瓜刀│      │用淨盡        │龍到案自白而循│攜帶凶器強│
│  │        │號全家遊│，進入遊藝場內│      │              │線查獲上情。  │盜罪      │
│  │        │藝場    │，持刀砍斷收銀│      │              │              │          │
│  │        │        │機之電線後，致│      │              │              │          │
│  │        │        │謝志能不能抗拒│      │              │              │          │
│  │        │        │而任令被告2人 │      │              │              │          │
│  │        │        │取走該收銀機，│      │              │              │          │
│  │        │        │2人即駕車逃逸 │      │              │              │          │
├─┼────┼────┼───────┼───┼───────┼───────┼─────┤
││ 94年10 │彰化縣員│由劉錫龍駕駛所│辛○  │因未發現財物，│警方於逮獲邱建│犯刑法第  │
│  │月 5  日│林鎮員水│竊得之車牌號碼│      │而未能得逞。  │凱及劉錫龍後，│330 條第2 │
│  │ 15 時30│路2 段1 │ＮＧ－４５１６│      │              │經其自白而循線│項、第1 項│
│  │分許    │巷 132  │號自用小客車（│      │              │查悉上情。    │之攜帶兇器│
│  │        │號之萬年│已扣案）搭載邱│      │              │              │強盜未遂罪│
│  │        │企業社資│建凱至上開地點│      │              │              │          │
│  │        │源回收場│，2 人均頭戴頭│      │              │              │          │
│  │        │        │套（均已扣案）│      │              │              │          │
│  │        │        │及手戴手套（均│      │              │              │          │
│  │        │        │已扣案），並分│      │              │              │          │
│  │        │        │別攜帶劉錫龍所│      │              │              │          │
│  │        │        │有，客觀上足供│      │              │              │          │
│  │        │        │兇器使用之西瓜│      │              │              │          │
│  │        │        │刀各1 把（均已│      │              │              │          │
│  │        │        │扣案），一同進│      │              │              │          │
│  │        │        │入右揭資源回收│      │              │              │          │
│  │        │        │場內，由劉錫龍│      │              │              │          │
│  │        │        │把風，丙○○持│      │              │              │          │
│  │        │        │刀趨近被害人，│      │              │              │          │
│  │        │        │喝令其交付財物│      │              │              │          │
│  │        │        │，以此脅迫方式│      │              │              │          │
│  │        │        │，致辛○不能抗│      │              │              │          │
│  │        │        │拒，而令丙○○│      │              │              │          │
│  │        │        │自行開啟櫃臺抽│      │              │              │          │
│  │        │        │屜搜索財物，然│      │              │              │          │
│  │        │        │因未見值錢物品│      │              │              │          │
│  │        │        │，丙○○復持刀│      │              │              │          │
│  │        │        │搜索被害人身體│      │              │              │          │
│  │        │        │，然亦為發現值│      │              │              │          │
│  │        │        │錢物品，致未能│      │              │              │          │
│  │        │        │得手。        │      │              │              │          │
├─┼────┼────┼───────┼───┼───────┼───────┼─────┤
││ 94年10 │彰化縣永│由劉錫龍駕駛所│丁○○│現金4 萬元，業│經被害人報警處│犯刑法第  │
│  │月 5 日 │靖鄉永興│竊得之車牌號碼│      │已共同朋分花用│理，警方調閱資│330 條第1 │
│  │ 18 時15│路2 段69│ＮＧ－４５１６│      │淨盡。        │源回收場之監視│項之攜帶兇│
│  │分許    │巷 100號│號自用小客車搭│      │              │錄影畫面比對，│器強盜罪  │
│  │        │之和成資│載丙○○至上開│      │              │而循線查獲劉錫│          │
│  │        │源回收場│地點，2 人均頭│      │              │龍及丙○○    │          │
│  │        │        │戴頭套（均已扣│      │              │              │          │
│  │        │        │案）及手戴手套│      │              │              │          │
│  │        │        │（均已扣案），│      │              │              │          │
│  │        │        │並攜帶劉錫龍所│      │              │              │          │
│  │        │        │有，客觀上足供│      │              │              │          │
│  │        │        │兇器使用之西瓜│      │              │              │          │
│  │        │        │刀2 把（均已扣│      │              │              │          │
│  │        │        │案），一同進入│      │              │              │          │
│  │        │        │右揭資源回收場│      │              │              │          │
│  │        │        │內，2 人持刀朝│      │              │              │          │
│  │        │        │丁○○揮砍，劉│      │              │              │          │
│  │        │        │錫龍並恐嚇欲將│      │              │              │          │
│  │        │        │之剁成肉醬，邱│      │              │              │          │
│  │        │        │新賀因而心生畏│      │              │              │          │
│  │        │        │懼欲逃離，邱建│      │              │              │          │
│  │        │        │凱遂持刀追躡之│      │              │              │          │
│  │        │        │，嗣並以刀抵住│      │              │              │          │
│  │        │        │丁○○，強押其│      │              │              │          │
│  │        │        │至櫃臺抽屜內搜│      │              │              │          │
│  │        │        │索財物，以此強│      │              │              │          │
│  │        │        │暴、脅迫方式，│      │              │              │          │
│  │        │        │致丁○○不能抵│      │              │              │          │
│  │        │        │抗，而開啟抽屜│      │              │              │          │
│  │        │        │鎖，任丙○○及│      │              │              │          │
│  │        │        │劉錫龍自行取走│      │              │              │          │
│  │        │        │置放於抽屜內之│      │              │              │          │
│  │        │        │現金10萬元，得│      │              │              │          │
│  │        │        │手後，共同駕駛│      │              │              │          │
│  │        │        │上開自用小客車│      │              │              │          │
│  │        │        │逃逸。        │      │              │              │          │
└─┴────┴────┴───────┴───┴───────┴───────┴─────┘
                                                      Ａ


司法院資訊處製作；財團法人民間司法改革基金會備份。
